【裁判字號】    98,易,1378
【裁判日期】    980728
【裁判案由】    竊盜
【裁判全文】
臺灣板橋地方法院刑事判決              98年度易字第1378號
公  訴  人  臺灣板橋地方法院檢察署檢察官
被      告  乙○○  原名林家.
                    （現寄押在臺灣臺北看守所中）
            甲○○
                    （另案於臺灣臺北監獄執行中）
上列被告因竊盜案件，經檢察官提起公訴（98年度偵字第9242號
），因被告於本院準備程序中就被訴事實為有罪之陳述，本院告
知被告簡式審判程序之旨，並聽取當事人之意見後，由本院裁定
改依簡式審判程序進行，判決如下：
   主  文
乙○○共同攜帶兇器竊盜，累犯，處有期徒刑捌月。
甲○○共同攜帶兇器竊盜，處有期徒刑柒月。
    事  實
一、乙○○（一）前於民國95、96年間，因竊盜、詐欺等案件，
    分別經臺灣臺北地方法院及臺灣彰化地方法院，以95年度易
    字第636 號、96年度易緝字第70號、96年度訴字第244 號判
    決判處有期徒刑3 月、5 月、3 月，因符合中華民國九十六
    年罪犯減刑條例之規定，經臺灣彰化地方法院以96年度聲減
    字第122 號裁定減刑後定其應執行刑為有期徒刑9 月；（二
    ）於96年間因賭博、偽造貨幣等案件，經臺灣臺北地方法院
    以96年度簡字第1331號判決判處罰金新臺幣（下同）36,000
    元、18,000元，應執行罰金45,000元，因符合中華民國九十
    六年罪犯減刑條例之規定，經臺灣彰化地方法院以96年度聲
    減字第122 號裁定減為應執行罰金22,500元；（三）於96年
    間因竊盜案件，經臺灣桃園地方法院以96年度桃簡字第1603
    號判決判處有期徒刑5 月，再經同法院以97年度聲減字第25
    6 號裁定減為有期徒刑2 月又15日，上開（一）、（二）、
    （三）案件接續執行，嗣於97年3 月4 日縮刑期滿執行完畢
    。詎其猶不知悔改，竟與甲○○共同基於意圖為自己不法所
    有之犯意聯絡，於98年1 月24日凌晨2 時許，由乙○○駕駛
    車牌號碼CM-4265 號自用小客車搭載甲○○，行經臺北縣中
    和市○○路278 巷14弄15號前，見丙○○所有車牌號碼2FP-
    933 號重型機車停放於該處，認有機可趁，由乙○○負責把
    風，甲○○持其自備之客觀上對人之生命、身體足以構成威
    脅、可供兇器使用之扳手1 支（未扣案），將上開機車之排
    氣管拆下而竊取之，得手後由甲○○將上開竊得之排氣管裝
    置於其所有之機車上使用。嗣經丙○○發現遭竊後報警處理
    ，經警調閱現場監視錄影畫面，始循線查悉上情。
二、案經丙○○訴由臺北縣政府警察局中和分局報請臺灣板橋地
    方法院檢察署檢察官偵查起訴。
    理  由
一、查本案被告乙○○、甲○○所犯並非死刑、無期徒刑、最輕
    本刑為3 年以上有徒刑之罪或高等法院管轄第一審案件，而
    其於準備程序進行中，被告先就被訴事實為有罪之陳述，經
    法官告知簡式審判程序之旨，並聽取公訴人及被告之意見後
    ，本院認適宜改依簡式審判程序進行，爰依刑事訴訟法第27
    3 條之1 第1 項、第284 條之1 之規定，由本院裁定進行簡
    式審判程序，合先敘明。
二、上揭事實，業據被告乙○○、甲○○於本院審理時坦承不諱
    ，核與證人即告訴人丙○○於警詢指述失竊情節相符，並有
    車籍查詢- 基本資料詳細畫面1 紙、監視錄影畫面翻拍照片
    10張在卷可憑（見98年度偵字第9242號卷第21至26頁），足
    認被告2 人自白核與事實相符，自可採為認定事實之依據，
    本件事證明確，被告2 人上開犯行，堪予認定。
三、按刑法第321 條第1 項第3 款之攜帶兇器竊盜罪，係以行為
    人攜帶兇器竊盜為其加重條件，此所謂兇器，其種類並無限
    制，凡客觀上足對人之生命、身體、安全構成威脅，具有危
    險性之兇器均屬之，且祇須行竊時攜帶此種具有危險性之兇
    器為已足，並不以攜帶之初有行兇之意圖為必要，最高法院
    著有79年臺上第5253號判例要旨可參；查本案被告甲○○乃
    持其所有之扳手，拆卸告訴人所有機車之排氣管等情，業具
    據其供承在卷，足見被告甲○○所持之扳手質地堅硬，方得
    以之拆卸機車之排氣管甚明，則如持該等扳手攻擊人體，在
    客觀上自足對他人之生命身體健康安全構成威脅，具有危險
    性而屬刑法第321 條第1 項第3 款所稱之兇器；次按共同正
    犯因相互間利用他方之行為，以遂行其犯意之實現，本於責
    任共同之原則，共同正犯應對所參與犯罪之全部事實負責（
    最高法院92年度臺上字第7050號判決意旨參照）。本件被告
    乙○○雖僅於共同被告甲○○下手行竊時在旁把風，然仍屬
    利用甲○○之行為，以遂行其竊盜犯意之實現，應就攜帶兇
    器部分同負其責。是核被告2 人所為，均係犯刑法第321 條
    第1 項第3 款之攜帶兇器竊盜罪。被告2 人就上開犯行，有
    犯意聯絡及行為分擔，均應論以共同正犯。又被告乙○○有
    事實欄所列前揭犯罪前科紀錄，有臺灣高等法院被告前案紀
    錄表可稽，其受有期徒刑之執行完畢，5 年以內故意再犯本
    件有期徒刑以上之罪，應依刑法第47條第1 項之規定，論以
    累犯，並加重其刑。爰審酌被告2 人不思以正當方法賺取財
    物，竟貪圖私慾任意竊取他人財物，破壞他人對財產權之支
    配，危害社會治安非輕，實屬不該，惟念其2 人犯後均坦承
    犯行，態度尚佳，兼衡被告乙○○前已有竊盜前科紀錄，有
    臺灣高等法院被告前案紀錄表在卷可按，及渠等犯罪之動機
    、目的、手段，所得財物價值等一切情狀，分別量處如主文
    所示之刑，以示懲儆。至被告甲○○持以行竊之扳手1 支，
    既未扣案，而被告甲○○亦於本院審理時供承其作案所用之
    扳手業已丟棄等情，此外，復查無其他積極證據足認現仍存
    在而無滅失，且非違禁物，為免將來執行發生困難，爰不併
    予宣告沒收，附此敘明。
據上論斷，應依刑事訴訟法第273 條之1 第1 項、第299 條第1
項前段，刑法第28條、第321 條第1 項第3 款、第47條第1 項，
判決如主文。
本案經檢察官鄭潔如到庭執行職務。
中    華    民    國    98    年    7     月    28    日
                  刑事第十五庭  法  官  錢衍蓁
上列正本證明與原本無異。
如不服本判決，應於判決送達後10日內敘明上訴理由，向本院提
出上訴狀 (應附繕本) ，上訴於臺灣高等法院。其未敘述上訴理
由者，應於上訴期間屆滿後20日內向本院補提理由書「切勿逕送
上級法院」。
                                書記官  劉靜慧
中    華    民    國    98    年    7     月    28    日
附錄本案論罪科刑法條全文：
中華民國刑法第321條
犯竊盜罪而有左列情形之一者，處 6 月以上、 5 年以下有期徒刑
：
一、於夜間侵入住宅或有人居住之建築物、船艦或隱匿其內而犯
    之者。
二、毀越門扇、牆垣或其他安全設備而犯之者。
三、攜帶兇器而犯之者。
四、結夥三人以上而犯之者。
五、乘火災、水災或其他災害之際而犯之者。
六、在車站或埠頭而犯之者。
前項之未遂犯罰之。


司法院資訊處製作；財團法人民間司法改革基金會備份。
